臺灣高等法院臺南分院交通事件裁定
抗　告　人
即受處分人　陳逢璋
上列抗告人因違反道路交通管理處罰條例案件，不服臺灣臺南地
方法院中華民國100年5月6日所為裁定（100年度交聲字第54號）
，提起抗告，本院裁定如下：
    主  文
抗告駁回。
    理  由
一、抗告意旨略以：
  (一)抗告人雖有飲酒，但均正常行駛於自己之車道，卻遭第三人
    曾再復駕駛車號2098-JB號自小客車撞擊，抗告人就本件交
    通事故，顯無過失責任。
  (二)抗告人雖無過失責任，仍與第三人曾再復達成和解，賠償其
    損害，曾再復表明不予追究等情，詎原處分機關對抗告人為
    吊扣駕駛執照24個月，並施以道安講習之裁罰處分，顯屬過
    重，而不符公平、比例原則，敬請鈞院念及抗告人須駕車從
    事業務，賜予從輕發落云云。
二、按汽車駕駛人飲用酒類或其他類似物後其吐氣所含酒精濃度
    超過每公升0.25毫克或血液中酒精濃度超過百分之0.05以上
    者，不得駕車，道路交通安全規則第114條第2款定有明文。
    又汽車駕駛人，駕駛汽車經測試檢定有酒精濃度超過規定標
    準者，處15,000元以上60,000元以下罰鍰，並當場移置保管
    其車輛及吊扣其駕駛執照1年；因而肇事致人受傷者，並吊
    扣其駕駛執照2年，並應接受道路交通安全講習，道路交通
    管理處罰條例第35條第1項第1款、第24條第1項第2款亦分別
    定有明文。再95年2月5日生效之行政罰法第26條第1項規定
    ，一行為同時觸犯刑事法律及違反行政法上義務規定者，依
    刑事法律處罰之。但其行為應處以其他種類行政罰或得沒入
    之物而未經法院宣告沒收者，亦得裁處之。究其立法目的，
    無非以一行為同時觸犯刑事法律及違反行政法上義務規定時
    ，由於刑罰與行政罰同屬對不法行為之制裁，而刑罰之懲罰
    作用較強，故依刑事法律處罰，即足資警惕時，實無一事二
    罰再處行政罰之必要，且刑事法律處罰，由法院依法定程式
    為之，較符合正當法律秩序，應予優先適用，但罰鍰以外之
    沒入或其他種類行政罰，因兼具維護公共秩序之作用，為達
    行政目的，行政機關仍得併予裁處。
三、經查：
  (一)抗告人於上開時、地，酒後駕駛1815-SW自小客車，與曾再
    復所駕駛之2098-JB號自小客車發生撞擊事故，致曾再復及
    其家人受傷，經警施以酒測測得呼氣酒精濃度高達0.84mg/L
    ，因超過規定標準值0.25mg/L而予以製單舉發，嗣經原處分
    機關裁處如前述之裁罰等情，業據抗告人於臺灣臺南地方法
    院99年度交簡字第1979號公共危險案件（以下簡稱「系爭酒
    後駕車刑事案件」）及本件陳明在卷，並有呼氣酒精濃度測
    定紀錄單、曾再復及其家人驗傷之診斷證明書、道路交通事
    故調查報告表與現場圖附於「系爭酒後駕車刑事案件」卷內
    可稽，此經本院調卷查閱無訛，並有原處分機關99年12月31
    日麻監裁罰字第裁75-M00000000號裁決書及舉發機關99年7
    月25日南縣警交字第M00000000號舉發通知單各1份在卷可佐
    ，此部分客觀事實自無疑義。
  (二)抗告人雖以上開車禍事故伊並無過失責任云云置辯，然而抗
    告人於上開時、地因駕車闖越該交岔路口之紅燈，致曾再復
    駕車閃避不及而與抗告人之車輛發生碰撞乙節，業經曾再復
    及其妻張玉珠於「系爭酒後駕車刑事案件」警詢中指訴綦詳
    。苟抗告人就上述車禍事故毫無過失，而係曾再復之駕車過
    失造成兩車撞擊結果，衡情應係曾再復賠償抗告人，而非抗
    告人賠償曾再復及其家人。然抗告人於事故發生後之99年9
    月8日，即與曾再復及其家人達成鄉鎮調解，由抗告人賠償
    曾再復等新臺幣10萬元，有嘉義縣東石鄉調解委員會調解筆
    錄附於「系爭酒後駕車刑事案件」案卷可查，足徵曾再復、
    張玉珠所證「抗告人闖越紅燈」乙節堪予採信。又抗告人於
    車禍發生測得呼氣所含酒精濃度高達每公升0.84毫克，依中
    央警察大學所作身體酒精濃度與肇事率試驗所示，於飲酒後
    呼氣中酒精濃度逾每公升0.55毫克時，將出現平衡感與障礙
    度升高、肇事率為一般人十倍之行為狀態，而抗告人行為後
    經測得之指數猶高於前開數值。且抗告人於車禍事故發生後
    ，接受警員測試、詢問過程中，有語無倫次、多話等情事，
    亦明載於「系爭酒後駕車刑事案」卷附刑法第一百八十五條
    之三案件測試觀察紀錄表。由此可知，抗告人於酒後酒精濃
    度值甚高而駕車之情形下，因不勝酒力致注意力、操控車輛
    能力降低，始會闖越紅燈致發生系爭車輛碰撞之事故。是以
    ，抗告人辯稱系爭車禍與其飲酒無關，且其亦無過失云云，
    顯非可採。從而，抗告人酒後駕車肇事致人受傷之事實，足
    堪認定。
四、原裁定以抗告人在前揭時、地「酒後駕車肇事致人受傷」之
    違規行為既可認定，且原處分機關對抗告人為吊扣駕駛執照
    24個月，並施以道安講習之裁罰處分，既均係罰鍰以外對於
    預防再犯之行政罰，乃為抑止酒後駕車之不法行為，維護道
    路交通用路權人之生命、身體之安全法益，依行政罰法第26
    條第1項但書之規定，並無不當，而駁回抗告人之異議。本
    院經核認原裁定事實認定及適用法律，均無不合，抗告人漫
    言指摘原裁定不當，請求撤銷云云，非有理由，應予駁回。
五、依道路交通事件處理辦法第25條，刑事訴訟法第412條，裁
    定如主文。
中    華    民    國   100    年    6     月    23    日
                  刑事第二庭    審判長法  官  葉居正
                                      法  官  陳春長
                                      法  官  陳欽賢
以上正本證明與原本無異。
不得再抗告。
                                      書記官  施淑華
中    華    民    國   100    年    6     月    23    日